臺灣臺北地方法院刑事判決　　　　　　 100年度易字第2026號
公　訴　人　臺灣臺北地方法院檢察署檢察官
被　　　告　顏嘉良
上列被告因傷害等案件，經檢察官聲請逕以簡易判決處刑（100
年度速偵字第130 號），本院認不宜以簡易判決處刑（100 年度
簡字第2520號），改依通常程序審理，判決如下：
    主  文
顏嘉良對於公務員依法執行職務時，施強暴，處拘役伍拾伍日，
如易科罰金，以新臺幣壹仟元折算壹日。緩刑貳年。
被訴毀損罪部分公訴不受理。
    事  實
一、緣顏嘉良於民國100 年6 月19日凌晨某時，因酒醉路倒由救
    護車載送至臺北市○○區○○路二段33號臺北市立聯合醫院
    和平院區（下稱和平院區）急診室就診，經醫護人員將其前
    額傷口縫合後，卻因拒絕院方為其進行後續例行性檢查及留
    院觀察治療，竟基於毀損他人物品之犯意，用力推撞急診室
    男廁門板，導致門板鬆動，且受敲擊部分有碎片掉落地面，
    已達不堪使用之程度（毀損部分業經撤回告訴）。急診室保
    全人員見狀即報警處理，經臺北市政府警察局中正第二分局
    南海路派出所警員朱天男與劉欣怡於同日清晨4 時許到場欲
    依法對顏嘉良盤查年籍資料，詎顏嘉良竟以手勾勒住朱天男
    頸部，並以「幹你娘」辱罵朱天男（妨害名譽部分未據告訴
    ），復以腳踢、揮拳攻擊朱天男，致朱天男受有上嘴唇擦傷
    、上門牙缺損、右手肘擦傷瘀血等傷害（傷害部分業經撤回
    告訴）。嗣經支援警力到場將顏嘉良制伏，始查知上情。
二、案經臺北市立聯合醫院及朱天男訴由臺北市政府警察局中正
    第二分局報請臺灣臺北地方法院檢察署檢察官偵查後聲請以
    簡易判決處刑。
    理  由
壹、證據能力：
一、按被告以外之人於審判外之陳述，雖不符前四條之規定，而
    經當事人於審判程序同意作為證據，法院審酌該言詞陳述或
    書面陳述作成時之情況，認為適當者，亦得為證據。當事人
    、代理人或辯護人於法院調查證據時，知有第159 條第1 項
    不得為證據之情形，而未於言詞辯論終結前聲明異議者，視
    為有前項之同意，刑事訴訟法第159 條之5 定有明文。
二、查當事人對下述被告以外之人於審判外之陳述，均不爭執其
    證據能力，且該等陳述並無違法取證或其他瑕疵，又與待證
    事實具有關聯性，宜為本案證據，本院認有證據能力，合先
    敘明。
貳、有罪部分
一、上揭事實業據被告顏嘉良坦承不諱，核與被害人朱天男指述
    情節大致相符，且經證人鄭義智、楊淑媚證述在卷，且有臺
    北市立聯合醫院和平院區診斷證明書、現場蒐證錄影光碟、
    朱天男受傷照片附卷可稽。本案事證明確，被告犯行洵堪認
    定，應依法論科。
二、核被告所為，係犯刑法第135 條第1 項對公務員依法執行職
    務施強暴罪及第140 條第1 項於公務員依法執行職務當場侮
    辱罪。被告以一行為觸犯妨害公務罪及侮辱公務員罪，為想
    像競合犯，應依刑法第55條之規定，從一重之妨害公務罪處
    斷。爰審酌被告對值勤員警施暴及侮辱，影響公務遂行，損
    及國家威信，行為有所不當，惟念其犯後坦承犯行，積極賠
    償被害人所受損害，已有悔意，並參酌其前科素行、智識程
    度、犯罪之動機目的、手段方式及所生危害等一切情狀，量
    處如主文所示之刑，並諭知易科罰金折算標準。末查，被告
    未曾因故意犯罪受有期徒刑以上刑之宣告，有臺灣高等法院
    被告前案紀錄表可按，其因一時失慮致罹刑典，本院認依其
    智識程度，經此偵審程序當知警惕，信無再犯之虞，所宣告
    之刑以暫不執行為適當，依刑法第74條第1 項第1 款規定宣
    告緩刑2 年，以勵自新。
參、不另為不受理諭知部分
一、公訴意旨另以：被告於100 年6 月19日凌晨4 時許，在和平
    院區急診室門口，徒手攻擊朱天男，致朱天男受有上嘴唇擦
    傷、上門牙缺損、右手肘擦傷瘀血等傷害，因認被告涉犯刑
    法第277 條第1 項傷害罪罪嫌等語。
二、查公訴人認被告涉犯刑法第277 條第1 項傷害罪嫌，依同法
    第287 條前段之規定，須告訴乃論。而告訴人朱天男業已撤
    回告訴，有撤回告訴狀在卷為憑，本應諭知不受理，惟公訴
    意旨認此部分與前揭論罪科刑部分，有想像競合犯之裁判上
    一罪關係，爰不另為不受理之諭知。
肆、公訴不受理部分
一、公訴意旨另以：被告於100 年6 月19日凌晨3 時30分許，因
    酒醉路倒由救護車載送至和平院區急診室就診，經醫護人員
    將其前額傷口縫合後，卻因拒絕院方為其進行後續例行性檢
    查及留院觀察治療，竟基於毀損他人物品之犯意，用力推撞
    急診室男廁門板，導致門板鬆動，且受敲擊部分有碎片掉落
    地面，已達不堪使用之程度，因認被告涉犯刑法第354 條之
    毀損罪嫌等語。
二、按告訴乃論之罪，告訴人於第一審辯論終結前得撤回其告訴
    ；告訴經撤回者，應諭知不受理之判決，刑事訴訟法第238
    條第1 項、第303 條第3 款分別定有明文。
三、公訴人認被告涉犯刑法第354 條毀損罪嫌，依同法第357 條
    前段之規定，須告訴乃論。而告訴人臺北市立聯合醫院已撤
    回告訴，有撤回告訴狀在卷為憑，爰為不受理之諭知。
據上論斷，應依刑事訴訟法第452 條、第299 條第1 項前段、第
303 條第3 款，刑法第135 條第1 項、第140 條第1 項、第55條
、第41條第1 項前段、第74條第1 項第1 款，刑法施行法第1 條
之1 第1 項、第2 項前段，判決如主文。
本案經檢察官葉惠燕到庭執行職務。
中    華    民    國   100    年    8     月    15    日
                  刑事第七庭  法  官  林勇如
上正本證明與原本無異。
如不服本判決應於收受送達後10日內向本院提出上訴書狀，並應
敘述具體理由；其未敘述上訴理由者，應於上訴期間屆滿後20日
內向本院補提理由書（均須按他造當事人之人數附繕本）「切勿
逕送上級法院」。告訴人或被害人如對於本判決不服者，應具備
理由請求檢察官上訴，其上訴期間之計算係以檢察官收受判決正
本之日期為準。
                              書記官  葉潔如
中    華    民    國   100    年    8     月    15    日
附錄本案論罪科刑法條全文：
中華民國刑法第135 條
對於公務員依法執行職務時，施強暴脅迫者，處3 年以下有期徒
刑、拘役或3 百元以下罰金。
意圖使公務員執行一定之職務或妨害其依法執行一定之職務或使
公務員辭職，而施強暴脅迫者，亦同。
犯前二項之罪，因而致公務員於死者，處無期徒刑或7 年以上有
期徒刑；致重傷者，處3 年以上、10年以下有期徒刑。
中華民國刑法第140 條
於公務員依法執行職務時，當場侮辱，或對於其依法執行之職務
公然侮辱者，處6 月以下有期徒刑、拘役或1 百元以下罰金。
對於公署公然侮辱者亦同。